【裁判字號】    99,抗,692
【裁判日期】    990607
【裁判案由】    假扣押
【裁判全文】
臺灣高等法院民事裁定                   99年度抗字第692號
抗  告  人  丙○○原名陳兆雯.
送達代收人  乙○○
相  對  人  國泰世華商業銀行股份有限公司
法定代理人  甲○○
代  理  人  丁○○
上列當事人間假扣押事件，抗告人對於中華民國99年3月23日臺
灣臺北地方法院99年度裁全字第943號裁定，提起抗告，本院裁
定如下：
    主  文
抗告駁回。
抗告訴訟費用由抗告人負擔。
    理  由
一、按債權人就金錢請求或得易為金錢請求之請求，欲保全強制
    執行者，得聲請假扣押；又假扣押，非有日後不能強制執行
    或甚難執行之虞者，不得為之，民事訴訟法第522條第1項、
    第523條第1項分別定有明文。所謂不能強制執行，如債務人
    浪費財產、增加負擔或就其財產為不利益之處分，將成為無
    資力之情形等是；所謂甚難執行之虞，如債務人將移往遠方
    、逃匿、應在外國為強制執行等是（最高法院19年抗字第23
    2號判例參照）。又請求及假扣押之原因應釋明之，亦為民
    事訴訟法第526條第1項所明定。所謂釋明，係指當事人應提
    出能即時調查，可使法院信其主張為真實之證據（民事訴訟
    法第284條規定參照）。
二、經查，相對人主張抗告人與伊訂有信用卡使用契約，領取用
    信用卡後得於特約商店記帳消費，依約應於當期繳款截止日
    前向相對人為清償，或以循環信用方式繳付最低應繳款金額
    ，逾期清償者依上開契約，除喪失期限利益外，應另行給付
    年息19.7%之利息。然迄至民國（下同）95年11月2日止，抗
    告人仍積欠信用卡帳款新台幣（下同）7萬8219元，已據其
    提出信用卡申請書、約定條款、及信用卡消費帳款債權明細
    報表為證（見原法院卷第5-7頁)，以釋明其請求；並已就「
    日後不能強制執行或甚難執行之虞」之假扣押原因，主張抗
    告人除本件債務外，另尚積欠聯邦商業銀行352萬7000元，
    台新國際商業銀行5萬2000元，及中國信託商業銀行9萬5000
    元，合計債務總額已達367萬4000元，顯已有增加債務負擔
    之情形，亦據其提出95年信用卡催理紀錄（見原法院卷第8
    、9頁）、99及98年信用卡催理紀錄、及財團法人金融聯合
    徵信中心之多項查詢整合結果為證（見本院卷第26-29頁、
    第30-35頁），自已為相當釋明，而相對人復已陳明願供擔
    保，以補釋明之不足，依前開說明，顯已符合假扣押之要件
    ，自應准許。
三、抗告意旨雖以：相對人所主張之債權額過高，且伊尚有別家
    銀行及名下不動產之還款壓力，無法一次清償，倘以本件債
    務查封拍賣伊名下動產及不動產，顯逾債權額過多，有違債
    務人權益之保護，請准伊再次辦理聯合債務清償程序，或協
    商償還，以延緩執行云云。然查相對人所主張債權金額過高
    乃屬實體爭執問題；至要求協商償還，以延緩執行一節，則
    屬強制執行程序問題，均非屬假扣押程序所得予以審究。
四、從而，原裁定准相對人供擔保後，對於抗告人之財產為假扣
    押，核無不合，抗告意旨指摘原裁定不當，聲明廢棄，為無
    理由，應予駁回。
據上論結，本件抗告為無理由，依民事訴訟法第495條之1第1項
、第449條第1項、第95條、第78條，裁定如主文。
中    華    民    國    99    年    6     月    7     日
                   民事第六庭
                        審判長法  官 林鄉誠
                              法  官 梁玉芬
                              法  官 張  蘭
正本係照原本作成。
不得再抗告。
中    華    民    國    99    年    6     月     7    日
                              書記官 黃麗玲

司法院資訊處製作；財團法人民間司法改革基金會備份。
